臺灣臺中地方法院刑事判決　　　　　　　　　　　　　九十四年度訴字第六九九號
　　公　訴　人　臺灣臺中地方法院檢察署檢察官
　　被　　　告　己○○
　　　　　　　　甲○○
　　共　　　同
　　指定辯護人　本院公設辯護人　辰○○
右列被告等因強盜案件，經檢察官提起公訴（九十三年度偵字第二二一二三號），本
院判決如左：
    主  文
己○○意圖為自己不法之所有，攜帶兇器，以強暴至使不能抗拒，而取他人之物，處
有期徒刑柒年伍月。扣案之安全帽壹頂、口罩壹個、刀械壹把，均沒收。
甲○○無罪。
    犯罪事實
一、己○○因毒癮發作，欲購買戒毒藥物，竟意圖為自己不法之所有，於民國（下同
    ）九十三年十二月二十三日上午，在其住處樓下以電話聯絡不知情之友人甲○○
    騎乘機車前來搭載，二人一同前往甲○○所經營位於臺中縣豐原市○○路上之檳
    榔攤，己○○於甲○○騎車離去後，即於當日九時許，持其所有客觀上足以傷害
    人之生命、身體，可供兇器使用之刀械一把，進入乙○○所經營位於臺中縣豐原
    市○○路九十號之「儷都超商」內（與甲○○所經營之檳榔攤相隔一間），喝令
    乙○○將錢拿出來，見乙○○無反應，即逕行走進櫃檯收銀機前，將前開可供兇
    器使用之刀械抵住乙○○腰部之強暴方式，再次喝令乙○○將錢拿出來，致使乙○○不能抗拒，而開啟收銀機，己○○即自行將收銀機內之新台幣（下同）一千
    七百元搶走。己○○得手後，隨即逃離現場，乙○○立即追出並大喊搶劫，適有
    該區員警丑○○巡邏經過該處，乙○○即攔下警車並向員警報案，員警隨即追緝
    己○○，嗣於當日九時零五分許，在臺中縣豐原市○○路十四巷底將其逮捕，並
    扣得己○○所有供作案用之安全帽一頂、口罩一個及刀械一把等物，及於己○○
    口袋內搜出贓款一千七百元。
二、案經乙○○訴由臺中縣警察局豐原分局報告臺灣臺中地方法院檢察署檢察官偵查
    起訴。
    理  由
壹、有罪部分（被告己○○部分）
一、右揭犯罪事實，業據被告己○○於九十四年一月十九日偵訊及本院審理時坦承不
    諱，核與告訴人乙○○於警詢及本院審理時所指述遭強盜之情節相符，復有「儷
    都超商」監視錄影機所拍攝被告己○○行搶畫面之翻拍照片、扣案證物照片共五
    張，及贓證物領據保管單等在卷可稽（見九十三年度偵字第二二一二三號卷第三
    十九頁至第四十一頁、第二十三頁），此外，並有刀械一把及被告己○○做案當
    天配戴之安全帽一頂、口罩一個等物扣案可證，足徵被告己○○之自白與事實相
    符，本件事證明確，被告己○○犯行堪以認定，應予依法論科。
二、按刑法第三百二十一條第一項第三款之攜帶兇器竊盜罪，係以行為人攜帶兇器為
    其加重條件，此所謂兇器，其種類並無限制，凡客觀上足以對人之生命、身體、
    安全構成威脅，具有危險性之兇器為已足，並不以攜帶之初有行兇之意圖為必要
    （最高法院七十九年度臺上字第五二五三號判例意旨參照）。查本件扣案之刀械
    一把，係屬質地堅硬之銳器，客觀上足以對人之生命、身體、安全構成威脅，具
    有危險性，足以作為兇器使用，應屬兇器無訛。被告己○○意圖為自己不法之所
    有，配戴其所有之安全帽、口罩，並持客觀上足以對人之生命、身體、安全構成
    威脅，具有危險性，堪供為兇器使用之前開刀械，進入「儷都超商」，出言嚇令
    告訴人乙○○交出財物，致使其不能抗拒，而強取「儷都超商」內之財物得手，
    核其所為，係犯刑法第三百三十條第一項之攜帶兇器強盜罪。爰審酌被告正值青
    壯之年，竟不思上進，光天化日下持刀械強盜弱女子，嚴重影響社會安寧，惟犯
    罪後坦承犯行，態度良好，且未以暴力手段，傷害被害人，造成被害人身體之傷
    害，僅有財產之損害等一切情狀，量處如主文所示之刑，以示懲儆。扣案之安全
    帽一頂、口罩一個及刀械一把，係被告己○○所有，供作案所用之物，業據被告
    己○○供明在卷，爰依刑法第三十八條第一項第二款之規定，併予諭知沒收。
三、公訴意旨另以：被告己○○與被告甲○○（另為無罪之諭知，理由詳如下貳、無
    罪部分所述）二人共同基於意圖為自己不法所有之概括犯意，連續於九十三年十
    一月下旬某日晚上八時許，分別持客觀上可供凶器使用之西瓜刀，侵入告訴人丙○○位於臺中縣豐原市○○路三十一巷八十二號住宅（侵入住宅部分未據告訴）
    ，喝令丙○○交付財物，致使丙○○不能抗拒，而交付被告二人現金共九百元及
    手機一支；復於同年十二月十一日下午五時四十分許，侵入告訴人壬○○位於臺
    中縣豐原市○○○路○段一七八號住宅（侵入住宅部分未據告訴），由被告甲○○手持刀械，喝令壬○○交付財物，致使壬○○不能抗拒，而交付被告二人現金
    八千元；又於同年十二月二十日晚上八時四十五分許，在告訴人卯○○所經營位
    於臺中縣豐原市○○路二四０巷三十二號「圓全超商」內，由被告甲○○手持刀
    械，喝令卯○○交付財物，致使卯○○不能抗拒，而交付被告己○○、甲○○現
    金四千元，因認被告己○○此部分亦涉有刑法第三百三十條第一項之攜帶兇器強
    盜罪嫌云云。按犯罪事實應依證據認定之，無證據不得認定犯罪事實；又不能證
    明被告犯罪者，應諭知無罪之判決，刑事訴訟法第一百五十四條第二項、第三百
    零一條第一項前段分別定有明文。次按認定犯罪事實所憑之證據，無論係直接證
    據或間接證據，其為訴訟上之證明，須於通常一般之人均不致有所懷疑，而得確
    信其為真實之程度者，始得據為有罪之認定，倘其證明尚未達到此一程度，而有
    合理之懷疑存在，復無其他調查途徑可尋，法院即應為無罪之判決，最高法院七
    十六年臺上字第四九八六號著有判例可資參照。公訴人認被告己○○此部份涉有
    強盜罪嫌，無非係以被告己○○於警詢所為之供述，及告訴人丙○○、壬○○、
    卯○○等人於警詢中所為之指述為其論據。訊據被告己○○堅決否認有何公訴人
    所指上開強盜犯行，辯稱：伊只有作儷都超商那一件，且是伊一個人去犯案，其
    餘三件伊沒有做。當時伊在豐原分局翁子派出所未正式作筆錄時，員警問伊做幾
    件，伊說一件，員警認為不可能，就打伊肚子，並說等伊到豐原分局刑事組，就
    知道。伊覺得很害怕，後來被帶到豐原分局刑事組時，又被警員帶到裡面打，伊
    還是表示只作一件，但因被打得受不了，才說做四件，筆錄的內容是警員誘導伊
    做的，因伊沒有強盜其餘三件，所以不知道如何敘述作案經過。另雖所有之告訴
    人在警局都有指認過伊本人，但除了儷都超商外，其他犯案時間，即自九十三年
    七月底至同年十二月，伊都住在臺中市○區○○路一九六號岳母家戒毒，同年十
    二月初返回臺中縣豐原市○○路住處，每天早上八點都與父親一起去臺中縣豐原
    市○○路一八八號，在父親經營的中餐料理店工作，做到晚上七點，因伊當時有
    施用毒品，所以爸媽都看緊伊不讓伊獨自離開等語。經查：
  (1)按被告之自白，非出於強暴、脅迫、利誘、詐欺、疲勞訊問、違法羈押或其他不
    正之方法，且與事實相符者，得為證據，又按被告陳述其自白係出於不正之方法
    者，應先於其他事證而為調查，該自白如係經檢察官提出者，法院應命檢察官就
    自白之出於自由意志，指出證明方法，刑事訴訟法第一百五十六條第一、三項定
    有明文。換言之，檢察官應就自白任意性之爭執負舉證責任。又被告供認犯罪之
    自白，如係出於前揭不正方法，取得該項自白之偵訊人員，因有負擔行政或刑事
    責任之虞，是以非可僅憑負責偵訊被告之人員已證述未以不正方法取供，即認被
    告刑求之抗辯係屬無稽（最高法院九十二年台上字第九七０號判決意旨參照）。
    查被告己○○於九十三年十二月二十三日上午九時五分許，為臺中縣警察局豐原
    分局翁子派出所員警在臺中縣豐原市○○路十四巷底當場查獲後，先於該日上午
    十一時五十分許，由翁子派出所員警製作第一次警詢筆錄，隨即將被告己○○及
    第一次警詢筆錄一同送至臺中縣警察局豐原分局刑事組，由該分局刑事組員警於
    同日十七時二十八分許，製作第二次警詢筆錄，而被告己○○於第一次之警詢筆
    錄，僅坦承於當日與被告甲○○共同持上開刀械強盜告訴人乙○○財物之犯行，
    第二次在豐原分局刑事組所為之警詢筆錄，除坦承前開犯行外，另自白與被告甲○○共同於九十三年十一月底某日、同年十二月十一日、十二月二十日持刀強盜
    告訴人丙○○、寅○○、壬○○、辛○○○及卯○○等人之財物等情，有被告己○○之前述二次警詢筆錄附卷可稽（見九十三年度偵字第二二一二三號卷第十三
    頁至第十四頁、第十八頁至第十九頁），惟被告己○○自同日檢察官偵訊時起至
    本院審理之歷次供述中，即一再對第二次於臺中縣警察局豐原分局警詢筆錄中所
    為強盜告訴人丙○○、寅○○、壬○○、辛○○○及卯○○等人財物之自白提出
    刑求之抗辯，則被告己○○該部分之自白是否出於自由意志，即非無研求餘地。
    檢察官雖於本院審理時，聲請傳訊證人即豐原分局翁子派出所員警丑○○，及證
    人子○○即前任職於豐原分局刑事組員警到庭以證明被告於警詢中之自白確係具
    有任意性，而證人子○○雖於本院九十四年五月三十一日審理時證稱：「（問：
    己○○在豐原分局刑事組供述說他犯下好幾件持刀強盜案時，己○○有無受到威
    脅利誘？）我們沒有必要威脅利誘他，因該案不是我們查獲的。」等語（見本院
    卷第二二二頁），然如上開說明，證人子○○係取得被告己○○第二次警詢筆錄
    之偵訊人員，因其有擔負行政或刑事責任之虞，自非可僅憑證人子○○證述未以
    不正方法取供，遽認被告己○○刑求之抗辯係屬無稽。況證人子○○於本院審理
    時另證稱：「（問：己○○為何說他犯了好多件持刀強盜案？）在豐原分局轄區
    內有好幾件持刀強盜超商案，己○○在豐原分局翁子派出所被查獲當初供出他與
    另一人持刀強盜超商多次。」、「（問：己○○在豐原分局翁子派出所，是在何
    情形下供出他與另一人持刀強盜超商多次？）當初己○○被豐原分局翁子派出所
    查獲時，很緊張，我們先問他與何人共犯、還共犯幾件，他就主動向我們說出來
    ．．．。」等語（見本院卷第二二０頁），核與證人丑○○於本院九十四年四月
    二十六日審理時所證稱：「（問：在豐原分局翁子派出所筆錄過程中，己○○有
    無提到有關除了被逮捕之案外，另犯他案？）他只有承認被逮捕的那一件。」等
    語不符（見本院卷第一○九頁），從而亦難認被告己○○於被豐原分局翁子派出
    所查獲當時，確有主動供出另持刀強盜丙○○、寅○○、壬○○、辛○○○及卯
    ○○等人財物之犯行，準此，證人子○○之上開證詞，既無法佐證被告己○○刑
    求之抗辯係屬無稽，而檢察官又未能提出其他證據證明被告己○○於九十二年十
    二月二十三日在臺中縣警察局豐原分局刑事組所製作之第二次警詢筆錄之自白確
    係出於自由意志，是本院無從認定被告己○○該次警詢自白確係具任意性，自應
    認定該次警詢自白不具證據能力，合先敘明。
  (2)次查，證人丙○○雖於警詢指稱：九十三年十一月底遭強盜時，伊與寅○○均有
    看到歹徒之長相等語，並當場指認被告己○○、甲○○即係強盜其等財物之人（
    見九十三年度偵字第二二一二三號卷第二十六頁），於本院審理時則係證稱：九
    十三年十一月下旬某日晚上，寅○○到伊家坐，有一個少年說要找王先生，寅○○才打開鐵門，有兩人就進入屋內，叫伊等進入房間，面向衣櫃，其中一個人搜
    伊的身體，拿到九百元，並將伊的手機（大霸）拿走，後來伊到分局拿回來了，
    另一個人搜寅○○的身體，搜到一百元，押寅○○的那個人有拿水果刀，該二個
    人都戴全罩式的安全帽，二個人的前面塑膠罩有放下來，但其中那個沒拿刀的人
    的塑膠罩比較透明，伊可以看清他的面貌。另外一人看不清楚面貌。伊只能指認
    己○○，己○○沒有拿刀，以前己○○沒有戴眼鏡，伊是憑印象指認等語（見本
    院卷第一二六頁至第一三０頁），而證人寅○○於本院審理時亦指稱：九十三年
    十一月底某日的晚上八點多左右，有兩個年約四十多歲的人騎機車問伊有無姓王
    的人，當伊打開小門，他們就進到屋內，一人拿刀抵住伊後腰部，另一人押丙○○，他們都是戴全罩式的安全帽，其中一人將罩子放下，另一人則沒有放下，伊
    只能指認沒有放下罩子的人，現場指認就是己○○，因為他比較高瘦，而且戴眼
    鏡，另一人暗暗的，沒有辦法看清面貌，在豐原分局刑事組是警察拿手機出來要
    伊等指認，伊不知道警員是從何處取出該手機，己○○當天是押伊等語（見本院
    卷第一三一至第一三四頁），綜上證人丙○○、寅○○之證言，可知其二人雖均
    指認被告己○○即係九十三年十一月下旬某日強盜證人二人財物之人，然對於被
    告己○○是否有戴眼鏡、有無持刀及被告己○○究係押住證人寅○○或丙○○之
    人等情，二人所證均不相符，已有瑕疵。且證人丙○○於本院審理時亦陳稱：警
    察在做筆錄時有問被作筆錄的人，向伊搶了什麼東西，該人說九百元與手機，並
    當場從他身上拿出該手機還給伊。伊是因手機從己○○身上取出，伊才指認他。
    剛才當庭指認己○○，是因在豐原分局刑事組已指認過己○○等語（見本院卷第
    一二七頁至第一二九頁），然此為被告己○○所否認，並辯稱：手機不是從伊身
    上拿出來等語，且參酌證人寅○○於本院上開所證，並未證稱丙○○被搶之手機
    係當場自被告己○○身上取出，而證人丁○○即被告己○○之繼母亦於本院審理
    時證稱：當天伊去豐原分局翁子派出所時，己○○身上所有的東西都被取出放在
    桌上，當時伊有搜他身體，沒有手機等語（見本院卷第一四一頁）。另經本院函
    詢臺中縣警察局豐原分局，丙○○之手機如何取得？發還該手機是否有製作贓物
    認領保管單等事項，該分局函覆以：經本分局詢問被害人丙○○，本案並無發還
    行動電話等語，並檢附九十四年四月二十八日丙○○之警詢筆錄一份為證，有該
    局九十四年五月四日豐警刑字第０九四００二四三一四號函附卷可佐（見本院卷
    第一八二頁至第一八五頁），從而證人丙○○於九十三年十二月二十三日在臺中
    縣警察局豐原分局指認被告當天，其被搶之手機既非自被告己○○身上取出而發
    還，則證人丙○○上開指證，是否確實，誠屬有疑，而難採信。況被告己○○自
    九十三年七月二十七日起至同年十二月初，係居住在其岳母庚○○位於臺中市○○街一九六號家中，且因被告剛戒毒，其岳母均會對其出入狀況特別注意，而被
    告己○○因對當地環境不熟悉，外出均會告知其岳母，且大都在二、三十分鐘內
    即返回等情，業經證人庚○○於本院審理時到庭證稱無訛（見本院卷第一五八頁
    至第一六０頁），則被告己○○有無可能於居住其岳母家中之期間，外出至丙○○位於臺中縣豐原市○○路三十一巷八十二號住處犯案，亦非無疑，從而被告己○○上開所辯：丙○○之手機不是從伊身上拿出來，且其他犯案時間，因伊當時
    有施用毒品，所以爸媽都看緊伊不讓伊獨自離開等語，尚非無據，而足採信。
  (3)又證人壬○○雖於警詢時當場指認被告己○○，即係於九十三年十二月十一日在
    其位於臺中縣豐原市○○○路○段一七八號住處，強盜其與其妻子辛○○○財物
    之人（見九十三年度偵字第二二一二三號卷第二十八頁），惟當天強盜證人壬○○、辛○○○之歹徒二人，均有戴口罩，且證人辛○○○遭搶當時正在撿地上的
    東西，歹徒進來後即將其壓住而面朝下，因而壬○○、辛○○○二人均無法看清
    楚兩名歹徒之面貌，且渠等二人不曾見過庭上之被告己○○、甲○○，而搶壬○○的人身高差不多六尺高，均比被告二人站的時候都高等情，業經證人壬○○、
    辛○○○於本院九十四年三月八日準備程序及同年五月三十一日審理時到庭證述
    在卷（見本院卷第五十六頁、第二二八頁至第二三二頁），且證人壬○○於本院
    九十四年五月三十一日審理時更證稱：伊在豐原分局翁子派出所時，是指認歹徒
    持的刀與扣案的刀相似，歹徒的面貌伊無法指認，伊並沒有指認歹徒是己○○及
    甲○○，他們作案時矇面，根本無法看清面貌等語（見本院卷第二三０頁），是
    證人壬○○既未在警詢中指認被告己○○，則公訴人以證人壬○○於警詢中之指
    述，遽認被告己○○有為上開強盜犯行，自屬無據。
  (4)至證人卯○○雖於警詢時當場指認被告己○○、甲○○，係於九十三年十二月二
    十日進入其所經營之「圓全超商」內強盜其財物之人（見九十三年度偵字第二二
    一二三號卷第三十四頁），惟查，證人卯○○所經營之「圓全超商」共被搶兩次
    ，時間分別為九十二年十月、十一月間，及九十三年十二月二十日，第一次只有
    一個人，該歹徒戴口罩及半罩式安全帽，故證人卯○○無法看清楚其面貌，第二
    次被搶時則有兩個歹徒，都是戴半罩式安全帽，沒有戴口罩，且證人卯○○去豐
    原分局作過兩次筆錄，第一次係指認被告己○○及甲○○，第二次係指認另一組
    人，後來「儷都超商」被搶後，報紙有刊出被告己○○的照片，因被告己○○有
    戴半罩式安全帽及口罩，故覺得輪廓很像第一次搶伊的歹徒等情，業據證人卯○○於本院審理時證述在卷（見本院卷第一三七頁至第一三九頁），則依證人卯○○上開所證，被告己○○應係於九十二年十、十一月間，第一次強盜其財物之人
    ，且該次之歹徒僅有一人，已與其於警訊中所指述被告己○○、甲○○二人共同
    於九十三年十二月二十日強盜其所經營之「圓全超商」等情不符，則證人卯○○
    上開於警詢中之指述已屬有誤。況證人卯○○既證稱：該第一次行搶之歹徒有戴
    半罩式安全帽及口罩，其無法看清該歹徒之面貌等語，則其僅依該歹徒之輪廓與
    被告己○○配戴半罩式安全帽及口罩後之輪廓相似，即指認被告己○○係於九十
    二年十月、十一月間強盜其財物之人，亦難認確實屬實。準此，公訴人以告訴人
    卯○○上開警詢中有誤之指述，遽認被告己○○有為上開強盜犯行，亦屬無據。
  (5)綜上所述，被告己○○於九十二年十二月二十三日，在臺中縣豐原分局刑事組所
    製作之警詢筆錄中所為有關強盜丙○○、寅○○、壬○○、辛○○○及卯○○等
    人財物部分之自白既不具證據能力，且依丙○○、寅○○、壬○○、辛○○○及
    卯○○上開於本院之證述，均不足證明被告己○○有為上開強盜犯行。此外，復
    查無其他積極之證據足資證明被告己○○確有公訴人所指犯此部分之上開強盜
    犯行，不能證明被告己○○有此部分之犯罪事實，揆諸前揭說明，自應諭知無罪
    之判決，惟公訴意旨認此部分與前揭經本院判決有罪之部分有連續犯之裁判上一
    罪關係，爰不另為無罪之諭知。
貳、無罪部分（被告甲○○部分）
一、公訴意旨略以：被告甲○○與被告己○○二人共同基於意圖為自己不法所有之概
    括犯意，連續於九十三年十一月下旬某日晚上八時許，分別持客觀上可供凶器使
    用之西瓜刀，侵入告訴人丙○○位於臺中縣豐原市○○路三十一巷八十二號住宅
    （侵入住宅部分未據告訴），喝令丙○○交付財物，致使丙○○不能抗拒，而交
    付被告二人現金九百元及手機一支；復於同年十二月十一日下午五時四十分許，
    侵入告訴人壬○○位於臺中縣豐原市○○○路○段一七八號住宅（侵入住宅部分
    未據告訴），由被告甲○○手持刀械，喝令壬○○交付財物，致使壬○○不能抗
    拒，而交付被告二人現金八千元；又於同年十二月二十日晚上八時四十五分許，
    在卯○○所經營位於臺中縣豐原市○○路二四０巷三十二號「圓全超商」內，由
    被告甲○○手持刀械，喝令告訴人卯○○交付財物，致使卯○○不能抗拒，而交
    付被告二人現金四千元；嗣於同年十二月二十三日早上九時許，由被告甲○○騎
    乘機車把風接應，而由被告己○○手持刀械進入告訴人乙○○所經營位於臺中縣
    豐原市○○路九十號「儷都超商」內，喝令乙○○交付財物，致使乙○○不能抗
    拒，而交付被告己○○一千七百元，因認被告甲○○涉有刑法第三百三十條第一
    項之攜帶兇器強盜罪嫌云云。
二、按犯罪事實應依證據認定之，無證據不得認定犯罪事實；又不能證明被告犯罪者
    ，應諭知無罪之判決，刑事訴訟法第一百五十四條第二項、第三百零一條第一項
    前段分別定有明文。次按所謂認定犯罪事實之證據，係指足以認定被告確有犯罪
    行為之積極證據而言，該項證據自須適合於被告犯罪事實之認定，始得採為斷罪
    之資料；又事實之認定，應憑證據，如未能發現相當確實證據，或證據不足以證
    明，自不能以推測或擬制之方法，以為裁判之基礎，最高法院二十九年上字第三
    一０五號、四十年臺上字第八六號判例著有明文。又被害人之陳述如無瑕疵，且
    就其他方面調查又與事實相符，固足採為科刑之基礎，倘其陳述尚有瑕疵，而在
    未究明前，遽採為論罪科刑之根據，即難認為適法。另認定犯罪事實所憑之證據
    ，雖不以直接證據為限，間接證據亦包括在內；然而無論直接或間接證據，其為
    訴訟上之證明，須於通常一般之人均不致有所懷疑，而得確信其為真實之程度者
    ，始得據為有罪之認定，倘其證明尚未達到此一程度，而有合理之懷疑存在時，
    事實審法院復已就其心證上理由予以闡述，敘明其如何無從為有罪之確信，因而
    為無罪之判決，尚不得任意指為違法（最高法院七十六年台上字第四九八六號判
    例意旨參照）。
三、公訴人認被告甲○○涉有連續強盜罪嫌，無非以被告己○○於警詢所為之供述，
    及告訴人丙○○、壬○○、卯○○及乙○○等人於警詢中所為之指述為其論據。
    訊據被告甲○○固坦承於九十三年十二月二十三日當天上午，搭載己○○至其所
    經營位於儷都超商旁之檳榔攤乙情，惟堅詞否認有何與被告己○○共同連續強盜
    之犯行，辯稱：被告己○○住伊家斜對面，九十三年十二月二十三日當天早上打
    電話給伊，告訴伊身體不舒服，問伊有無錢幫忙，伊說沒錢，己○○便問伊要去
    那裡，伊說要去檳榔攤看一下，己○○就叫伊載他去檳榔攤，己○○下車後伊就
    走了，伊並不知道他到何處去，伊係好意載己○○去檳榔攤，伊沒有接應己○○
    ，另其他三件伊都不在場，九十三年十二月二十日當天因有人欠朋友的錢，約伊
    當天要轉交這筆款項，當天伊沒有去幫忙收，但是伊有叫朋友戊○○過去債務人
    處收錢，當天晚上八點半戊○○有告訴伊說他去收款沒有收到，戊○○也有到伊
    母親位於臺中縣豐原市○○街三五巷十五弄七號家中坐了將近四十分左右，後來
    戊○○自己離開，伊仍留在那裡，另同年月十日伊家因拜拜有請客，當天伊有喝
    酒，隔天睡很晚才起來，所以不可能犯案等語。經查：
  (1)被告己○○雖於九十三年十二月二十三日第一次警詢、同日偵訊、本院審理檢察
    官聲請羈押之訊問及同年月二十九日檢察官偵訊時，均供稱九十三年十二月二十
    三日上午持上開刀械強盜告訴人張靜美之儷都超商，係與被告甲○○共同犯案的
    ，且係被告甲○○提議，由其進入行搶，被告甲○○在外把風，作案所用之刀械
    ，亦係被告甲○○所提供的等情（見九十三年度偵字第二二一二三號卷第十三頁
    背面至第十四頁、五十頁、第六十二頁、九十三年聲羈字第九八八號卷第四頁、
    第五頁），且於九十三年十二月二十三日第二次、第三次警詢時更供述稱其所犯
    四起持刀強盜案件，均係與被告甲○○一同犯下的等語（同上偵查卷第十八頁至
    第十九頁、九十三年度聲監字第七三０號卷第十一頁），惟被告己○○自九十四
    年一月十九日偵訊時起即否認被告甲○○有於九十三年十二月二十三日一同至儷
    都超商強盜等語（同上偵查卷第八十頁），且至本院九十四年二月二十二日訊問
    ，及同年四月二十六日、五月三十一日審理時更明確供稱：伊進去豐原分局翁子
    派出所時，就被銬在訊問室外面，當時好像有豐原分局刑事組的警員問伊作幾件
    ，伊說只作一件，他就打伊肚子一下，並告訴伊，等一下去豐原分局刑事組作筆
    錄就知道。當時很害怕，所以警察問伊犯「儷都超商」那案時，伊原先說只有伊
    一個人做，裡面有警員說不可能，表示如不供出共犯，送刑事組時伊就知道了，
    才說還有一個甲○○是共犯等語（見本院卷第二十七頁、第一一一頁至第一一二
    頁），則被告己○○上開於警詢、偵訊及本院審理檢察官聲請羈押之訊問時所供
    ：九十三年十二月二十三日上午持上開刀械強盜告訴人張靜美之儷都超商，係與
    被告甲○○共同去做的，且係被告甲○○所提議，由伊進入行搶，被告甲○○在
    外把風，作案所用之刀械亦係被告甲○○所提供等情是否屬實，已非無疑。況被
    告己○○自九十三年十二月二十三日檢察官偵訊時起，即否認其有強盜告訴人丙○○、寅○○、壬○○、辛○○○及卯○○等人財物之犯行，已如前述，則被告
    己○○於九十三年十二月二十三日第二次、第三次警詢時所供其所犯四起持刀強
    盜案件，均係與被告甲○○一同犯下的等情，亦非無疑。
  (2)次查，證人乙○○於警詢時僅證稱：九十三年十二月二十三日九時二分左右，有
    一名男子進入其所經營之儷都超商強盜財物，而其發現時只有歹徒（即被告己○○）一人等情（見九十三年度偵字第二二一二三號卷第二十一頁），並未指認被
    告甲○○有參與該次強盜犯行，則公訴人以告訴人乙○○於警詢中之指述，遽認
    被告甲○○有與被告己○○共同強盜其財物乙情，已屬有誤。且參以證人乙○○
    所經營之儷都超商係位在十字路口旁，只有一個出入口，當天發生搶案時，被告
    甲○○並沒有在店內，且乙○○亦未發現店外有機車來回在查看，被告己○○行
    搶後，乙○○有追出去，當時只看到被告己○○一人，乙○○跟一個客人一直追
    ，直到被告己○○被逮捕時均沒有離開乙○○的視線，當時被告己○○一直死命
    的跑，沒有東張西望，也沒有看到他有要搭交通工具的感覺等情，業據證人乙○○於本院審理時到庭證述無訛（見本院卷第一三六頁至第一三七頁），則依證人
    乙○○上開所證，亦難認被告甲○○有何在外騎乘機車把風接應之情事，從而被
    告甲○○上開所辯：伊僅搭載被告己○○去伊的檳榔攤，並不知道被告己○○到
    何處去，伊沒有接應被告己○○等語，應堪採信。
  (3)又證人丙○○雖於警訊時指稱：九十三年十一月底遭強盜時，其與寅○○均有看
    到歹徒之長相等語，並當場指認被告己○○、甲○○即係強盜其等財物之人（見
    偵查卷第二十六頁），惟證人丙○○於本院九十四年四月二十六日審理時則係證
    稱：其中一名歹徒安全帽不透明，只看到眼睛，沒辦法指認，去警局時叫伊指認
    二人，但伊只指認己○○，另一人無法指認等語（見本院卷第一三０頁），而證
    人寅○○於本院審理時亦證稱：伊只能指認沒有放下罩子的人，現場指認就是己○○，另一人暗暗的，沒有辦法看清面貌等語（見本院卷第一三二頁），則證人
    丙○○、寅○○既均無法指認被告甲○○有強盜渠等財物之犯行，尚難僅以證人
    丙○○於警詢中所為之指述，遽為不利被告甲○○之認定。
  (4)再查，證人壬○○雖於警詢時以相片指認被告甲○○即係於九十三年十二月十一
    日，在其位於臺中縣豐原市○○○路○段一七八號住處，強盜其與妻子辛○○○
    財物之人（見九十三年偵字第二二一二三號卷第二十八頁），惟當天強盜證人壬○○、辛○○○之歹徒二人，均有戴口罩，且證人辛○○○遭搶當時正在撿地上
    的東西，歹徒進來後即將其壓住而面朝下，因而壬○○、辛○○○二人均無法看
    清楚兩名歹徒之面貌，而渠等二人不曾見過庭上之被告二人，且搶壬○○的人身
    高差不多六尺高，均比被告二人站的時候都高等情，業經證人壬○○、辛○○○
    於本院九十四年三月八日準備程序及同年五月三十一日審理時到庭證述在卷（見
    本院卷第五十六頁、第二二八頁至第二三二頁），且證人壬○○於本院九十四年
    五月三十一日審理時更證稱：伊在豐原分局翁子派出所時，是指認歹徒持的刀與
    扣案的刀相似，歹徒的面貌伊無法指認，伊並沒有指認歹徒是己○○及甲○○，
    他們作案時矇面，根本無法看清面貌等語（見本院卷第二三０頁），是公訴人以
    上開證人壬○○於警詢中之指述，遽認被告甲○○有為上開強盜犯行，亦嫌無據
    。
  (5)證人卯○○雖於警詢時指認被告甲○○、己○○二人，共同於九十三年十二月二
    十日晚上二十時四十五分許，強盜其所經營之「圓全超商」之財物（見偵查卷第
    三十三頁、第三十四頁），惟查，證人卯○○所經營之「圓全超商」共被搶兩次
    ，時間分別為九十二年十月、十一月間，及九十三年十二月二十日，第一次只有
    一個人來，且該歹徒戴半罩式安全帽、戴口罩，所以面貌看不清楚，第二次被搶
    時有兩個歹徒，卯○○去豐原分局刑事組作過兩次筆錄，第一次是指認被告己○○及甲○○，第二次是指認另一組人。後來卯○○看報紙，覺得第一次被搶的歹
    徒是被告己○○，第二次是另一組人。卯○○於九十三年十二月二十三日到豐原
    分局刑事組指認被告甲○○，是因警員打電話說抓到歹徒，歹徒也承認，要伊去
    作筆錄，伊會指認他，是因聽說歹徒已經承認，伊與歹徒又不相識，事實上印象
    也模糊了，心想歹徒若未犯案也不會承認，所以就指認了，當時卯○○是指認照
    片等情，業據證人卯○○於本院九十四年四月二十六日審理時到庭證述無訛（見
    本院卷第一三八頁至第一四０頁），從而證人卯○○於警詢中之指述顯屬有誤。
    況證人戊○○於本院審理時亦到庭證稱：九十三年十二月二十日當天有替甲○○
    去討債，當天最後一次是在豐原市○○街附近甲○○住家，與甲○○碰面談了一
    個多小時，九點多離開等語（見本院卷第一六四頁至第一六六頁），則被告甲○○自無從於上開時間強盜告訴人卯○○之財物無訛。
  (6)綜上所述，被告己○○前後不一之供述，顯有瑕疵，已不足作為不利於被告甲○○之證據，且依告訴人丙○○、寅○○、壬○○、辛○○○、卯○○及乙○○於
    本院之證述，亦無法認定被告甲○○有何與被告己○○共同攜帶兇器強盜之犯行
    。此外，復查無其他積極證據足資證明被告甲○○有何公訴人所指之強盜犯行，
    既不能證明被告甲○○犯罪，揆諸前開法條及判例意旨，自應為被告無罪之諭知
    。
據上論斷，應依刑事訴訟法第二百九十九條第一項前段、第三百零一條第一項，刑法
第三百三十條第一項、第三十八條第一項第二款，判決如主文。
本案經檢察官癸○○到庭執行職務
中      華      民     國     九十四     年     六     月     二十八    日
                              臺灣臺中地方法院刑事第二庭
                                  審判長法  官    蔡  名  曜
                                        法  官    郭  書  豪
                                        法  官    林  慧  英
右正本證明與原本無異。
如不服本判決，應於送達後十日內向本院提出上訴狀（須附繕本），上訴於臺灣高等
法院臺中分院。
                                        書記官    廖  碩  薇
中      華      民     國     九十四     年     六     月     二十八    日
附錄論罪科刑法條
刑法第三百三十條第一項
犯強盜罪而有第三百二十一條第一項各款情形之一者，處七年以上有期徒刑。
刑法第三百二十八條第一項
意圖為自己或第三人不法之所有，以強暴、脅迫、藥劑、催眠術或他法，至使不能抗
拒，而取他人之物或使其交付者，為強盜罪，處五年以上有期徒刑。
